【裁判字號】    97,審訴緝,13
【裁判日期】    970715
【裁判案由】    毒品危害防制條例
【裁判全文】
臺灣桃園地方法院刑事裁定           97年度審訴字第688號
                                   97年度審訴緝字第13號
                                   97年度審訴緝字第14號
上  訴  人
即  被  告  甲○○
                  （另案於臺灣雲林第二監獄執行中）
上列上訴人因違反毒品危害防制條例案件，不服本院中華民國97
年5 月9 日之協商判決，提起上訴，本院裁定如下：
    主  文
上訴駁回。
    理  由
一、協商判決除有刑事訴訟法第455 條之4 第1 項第1 款於本訊
    問程序終結前，被告撤銷協商合意或檢察官撤回協商聲請者
    ；第2 款被告協商之意思非出於自由意志者；第4 款被告所
    犯之罪非第455 條之2 第1 項所定得以協商判決者；第6 款
    被告有其他較重之裁判上一罪之犯罪事實者；第7 款法院認
    應諭知免刑或免訴、不受理者情形之一，及違反同條第2 項
    「法院應於協商合意範圍內為判決；法院為協商判決所科之
    刑，以宣告緩刑或2 年以下有期徒刑、拘役或罰金為限」之
    規定者外，不得上訴；原審法院認為上訴為法律上不應准許
    者，應以裁定駁回之，刑事訴訟法第455 條之10第1 項、第
    362 條前段分別定有明文。
二、本件被告甲○○上訴理由略以：被告曾於96年間被警方於住
    家樓下查獲注射針筒數支，經警方帶回驗尿後移送桃園地檢
    署偵辦，然被告遭警方查獲之前已下定決心戒毒，並至桃園
    縣衛生署桃園療養院服用「美沙佟」，且有桃園縣替代療法
    藥癮門診看診掛號單證明屬實，於警方查獲時已有許久未曾
    使用毒品，為何驗尿後呈陽性反應，且不能因被告身上所查
    獲之針筒而斷定被告有施打毒品之嫌，爰具狀提起上訴。然
    查被告於本院審理中自白犯行，經檢察官與被告就被告願受
    科刑之範圍於審判外進行協商，經當事人雙方合意且被告認
    罪後，由檢察官聲請本院改依協商程序而為判決，並陳明：
    被告三次施用一級毒品各處有期徒刑7 月，三次施用二級毒
    品各處有期徒刑3 月，應執行有期徒刑2 年等語，本院復就
    所協商合意向被告確定係出於自由意志 (詳見本院97年4 月
    25日準備程序筆錄)， 是本件協商程序並無何違誤之處。
三、查本件被告、檢察官並未撤銷協商合意或撤回協商之聲請，
    被告協商之意思亦係出於其自由意志，另被告亦無其他較重
    之裁判上一罪之犯罪事實、或法院認應諭知免刑或免訴、不
    受理之情，被告所犯之罪亦為刑事訴訟法第455 條之2 第1
    項所定得以聲請協商判決者，協商判決判處被告之刑度亦係
    於協商合意範圍內為之等情，均有本院協商程序筆錄在卷可
    憑。揆諸前開說明，被告前開上訴意旨復未敘明何以符合同
    法第455 條之10第1 項但書所列得為上訴之法定要件，故其
    上訴自屬違背法律上之程式，應予裁定駁回。
四、爰依刑事訴訟法第455 條之11第1 項、第362 條前段，裁定
    如主文。
中    華    民    國    97    年    7     月    15    日
                  刑事庭  法  官  林孟宜
以上正本證明與原本無異
如不服本裁定，應於送達後5 日內，向本院提出抗告狀
                          書記官  洪明媚
中    華    民    國    97    年    7     月    15    日


司法院資訊處製作；財團法人民間司法改革基金會備份。
